【裁判字號】    95,易,882
【裁判日期】    951025
【裁判案由】    竊盜
【裁判全文】
臺灣臺南地方法院刑事判決               95年度易字第882號
公  訴  人  臺灣臺南地方法院檢察署檢察官
被      告  己○○
                    （另案
上列被告因竊盜案件，經檢察官提起公訴（95年度營偵字第835
號），及同署移送併辦（95年度營偵字第886號），被告就被訴
事實為有罪之陳述，本院合議庭裁定由受命法官獨任進行簡式審
判程序，判決如下：
    主  文
己○○連續結夥三人以上竊盜，累犯，處有期徒刑壹年貳月。
    事實及理由
一、犯罪事實：
    己○○前於民國九十二年間因施用毒品案件，經法院判處有
    期徒刑一年二月確定，甫於九十五年一月三日縮刑期滿執行
    完畢。猶不知悔改，與丙○○（另行審結）共同基於意圖為
    自己不法所有之概括犯意聯絡，連續於附表編號一、二、三
    、七所示之時間、地點，由己○○侵入住宅行竊，丙○○則
    在外把風，共同竊取如附表編號一、二、三、七所示被害人
    之財物得逞（侵入住宅部分，均未據告訴）；並承前意圖為
    自己不法所有之概括犯意，連續於附表編號四、五、六所示
    之時間、地點，侵入住宅徒手竊取蘇清治之財物得逞（侵入
    住宅部分，亦未據告訴）。又承前概括犯意聯絡，先於九十
    五年六月十八日下午四時許，夥同黃上洲、李敏豪二人（由
    臺灣臺南地方法院檢察署檢察官另案偵辦），前往臺南縣學
    甲鎮新達里頂山寮五之一一號尚德牧場後方，共同竊取尚德
    實業股份有限公司（下稱尚德公司）所有之運豬槽五十多個
    得逞；復於九十五年六月十九日上午十一時許，再夥同黃上
    洲、李敏豪、不詳姓名綽號「矮仔」之成年男子三人，前往
    上址尚德牧場後方，共同竊取尚德公司所有之運豬槽六十五
    個得逞。
二、證據名稱：
  (一)被告己○○於警詢及本院審理中之自白。
  (二)證人即共犯丙○○、黃上洲、李敏豪於警詢及偵查中之證述
  (三)證人陳吳圓、丁○○、甲○、蘇清治、乙○○於警詢之證
    述。
  (四)贓物認領保管單一件、監視器翻拍照片五張、現場蒐證照片
    二十七張。
三、按行為後法律有變更者，適用行為時之法律。但行為後之法
    律有利於行為人者，適用最有利於行為人之法律，刑法第二
    條第一項定有明文（刑法第二條係規範行為後法律變更所生
    新舊法律比較適用之準據法，是刑法第二條本身雖經修正，
    但該條文既屬適用法律之準據法，本身尚無比較新舊法之問
    題，應逕適用裁判時之刑法第二條規定以決定適用之刑罰法
    律）。又比較時應就罪刑有關之共犯、未遂犯、想像競合犯
    、牽連犯、連續犯、結合犯，以及累犯加重、自首減輕暨其
    他法定加減（如身分加減）與加減例等一切規定，綜其全部
    罪刑之結果而為比較（最高法院九十五年第八次刑事庭會議
    決議參照）。查被告行為後，刑法第五十六條有關連續犯、
    第四十七條有關累犯等規定，業於九十四年二月二日修正公
    布，自九十五年七月一日起施行，茲就比較情形分述如下：
  (一)按「連續數行為而犯同一之罪名者，以一罪論，但得加重其
    刑至二分之一」，修正前刑法第五十六條定有明文，此條文
    經修正刪除。亦即被告基於概括犯意所為之數行為，自九十
    五年七月一日起已不再成立連續犯而得論以一罪，而應依具
    體行為之性質論罪。查本件被告先後所為之七次普通竊盜、
    二次結夥三人以上竊盜犯行，均發生於新法施行之前，且此
    九次竊盜犯行，時間緊接，所犯係構成要件相同之罪名，主
    觀上顯係基於概括犯意所為，為連續犯，依修正前刑法第五
    十六條規定，論以一罪，對被告較為有利。
  (二)刑法第四十七條有關累犯之規定，比較修正前、後之規定，
    可知修正前有關累犯之成立，不以再犯之罪係故意犯罪為限
    ，然修正後之規定，則以再犯故意犯為成立累犯之要件。換
    言之，若被告再犯者係故意犯罪，則修正前、後之規定，均
    成立累犯，適用修正前之規定，對於被告並無不利。查本案
    被告係故意再犯本案之罪，是依修正前、後之刑法第四十七
    條規定，均成立累犯，適用修正後之規定，對被告並未較有
    利。
  (三)綜上全部比較結果，本件情形，顯以修正前之規定較有利於
    被告，揆諸上揭說明，應一體適用被告行為時即修正前之規
    定，予以論處，合先敘明。
四、核被告所為，係犯刑法第三百二十條第一項之普通竊盜罪及
    同法第三百二十一條第一項第四款之結夥三人以上竊盜罪。
    被告與丙○○二人就附表編號一、二、三、七所示之竊盜犯
    行，及被告與黃上洲、李敏豪三人就九十五年六月十八日之
    竊盜犯行；被告與黃上洲、李敏豪、「矮仔」四人就九十五
    年六月十九日之竊盜犯行，分別有犯意之聯絡及行為之分擔
    ，應論以共同正犯。被告先後所為七次普通竊盜犯行及二次
    結夥三人以上竊盜犯行，時間緊接，方法相同，觸犯構成要
    件相同之罪名，顯係基於概括犯意反覆為之，應依修正前刑
    法第五十六條連續犯之規定，從重論以結夥三人以上竊盜一
    罪，並依法加重其刑。再查被告有如事實欄所示之前案科刑
    紀錄，有卷附臺灣高等法院被告前案紀錄表可按，被告前於
    受有期徒刑執行完畢後，五年以內故意再犯本件有期徒刑以
    上之罪，應依修正前刑法第四十七條規定論以累犯，並遞加
    重其刑。另檢察官雖僅就被告所為如附表所示之竊盜犯行提
    起公訴，然被告先後於九十五年六月十八日、九十五年六月
    十九日所為之結夥三人以上竊盜犯行，與前揭起訴部分，具
    有連續犯之關係，已如前述，應為起訴效力所及，且經檢察
    官移送併辦（九十五年度營偵字第八八六號），本院自應一
    併審理，附此敘明。爰審酌被告四肢健全具完全謀生能力，
    不思正當努力工作營生，竟圖不勞而獲，隨意竊取他人財物
    ，毫無他人所有物之概念，及所竊得之財物價值暨前科素行
    、動機、犯罪後態度等一切情狀，量處如主文所示之刑。
五、依刑事訴訟法第二百七十三條之一第一項、第二百九十九條
    第一項前段、第三百十條之二、第四百五十四條第一項，刑
    法第二條第一項前段、第二十八條、第三百二十一條第一項
    第四款、修正前刑法第五十六條、修正前刑法第四十七條，
    判決如主文。
六、如不服本判決，應於判決送達後十日內，向本院提出上訴狀
    。
本案經檢察官戊○○到庭執行職務。
中    華    民    國    95    年    10    月    25    日
                  刑事第七庭    法  官  林欣玲
以上正本證明與原本無異。
                                書記官  鄭佩玉
中    華    民    國    95    年    10    月    25    日
附錄本案論罪科刑法條全文：
刑法第321條
犯竊盜罪而有左列情形之一者，處 6 月以上、 5 年以下有期徒
刑：
一  於夜間侵入住宅或有人居住之建築物、船艦或隱匿其內而犯
    之者。
二  毀越門扇、牆垣或其他安全設備而犯之者。
三  攜帶兇器而犯之者。
四  結夥三人以上而犯之者。
五  乘火災、水災或其他災害之際而犯之者。
六  在車站或埠頭而犯之者。
前項之未遂犯罰之。
附表：
┌──┬─────┬─────┬─────┬────┬─────┐
│編號│犯罪時間  │犯罪地點  │犯罪手法  │被害人  │竊得財物  │
│    │          │          │          │        │(新臺幣)  │
├──┼─────┼─────┼─────┼────┼─────┤
│ 一 │九十五年五│臺南縣佳里│大門沒有鎖│陳吳圓│七千元    │
│    │月十七日下│鎮溪洲里溪│，己○○開│        │          │
│    │午三時許  │洲二五號住│門進去偷，│        │          │
│    │          │處        │丙○○在外│        │          │
│    │          │          │面把風。  │        │          │
├──┼─────┼─────┼─────┼────┼─────┤
│ 二 │九十五年五│臺南縣將軍│大門沒有鎖│丁○○  │五百元    │
│    │月十七日上│鄉嘉昌村三│，己○○開│        │          │
│    │午十一、十│鄰北嘉一七│門進去偷，│        │          │
│    │二時許    │之一號住處│丙○○在外│        │          │
│    │          │          │面把風。  │        │          │
├──┼─────┼─────┼─────┼────┼─────┤
│ 三 │九十五年五│臺南縣北門│大門沒有鎖│甲○    │六萬元    │
│    │月十七日下│鄉仁里村二│，己○○開│        │          │
│    │午四、五時│二五號住處│門進去偷，│        │          │
│    │許        │          │丙○○在外│        │          │
│    │          │          │面把風。  │        │          │
├──┼─────┼─────┼─────┼────┼─────┤
│ 四 │九十五年五│臺南縣將軍│大門沒有鎖│蘇清治  │三萬元    │
│    │月四日中午│鄉忠興村二│，己○○自│        │          │
│    │          │一七號住處│行開門進去│        │          │
│    │          │          │行竊。    │        │          │
├──┼─────┼─────┼─────┼────┼─────┤
│ 五 │九十五年五│臺南縣將軍│大門沒有鎖│蘇清治  │二萬多元  │
│    │月八日中午│鄉忠興村二│，己○○自│        │          │
│    │          │一七號住處│己開門進去│        │          │
│    │          │          │行竊。    │        │          │
├──┼─────┼─────┼─────┼────┼─────┤
│ 六 │九十五年五│台南縣將軍│大門沒有鎖│蘇清治  │一萬多元  │
│    │月十三日中│鄉忠興村二│，己○○自│        │          │
│    │午        │一七號住處│己開門進去│        │          │
│    │          │          │偷的。    │        │          │
├──┼─────┼─────┼─────┼────┼─────┤
│ 七 │九十五年五│臺南縣將軍│大門沒有鎖│蘇清治  │一千二百元│
│    │月十七日上│鄉忠興村二│，己○○開│        │          │
│    │午十時許  │一七號住處│門進去偷，│        │          │
│    │          │          │丙○○在外│        │          │
│    │          │          │面把風。  │        │          │
└──┴─────┴─────┴─────┴────┴─────┘


司法院資訊處製作；財團法人民間司法改革基金會備份。
